【裁判字號】    92,上訴,867
【裁判日期】    920916
【裁判案由】    毒品危害防制條例
【裁判全文】
臺灣高等法院台南分院刑事判決      九十二年度上訴字第八六七號  Ａ
      上  訴  人  台灣嘉義地方法院檢察署檢察官
      被      告  乙  ○  ○.
右上訴人因被告違反毒品危害防制條例案件，不服臺灣嘉義地方法院九十二年度訴字
第二四六號中華民國九十二年六月二十五日第一審判決（起訴案號：臺灣嘉義地方法
院檢察署九十二年度毒偵緝字第四八號，及併案案號：九十二年度毒偵字第五七三號
），提起上訴，本院判決如左：
      主      文
原判決撤銷。
乙○○連續施用第一級毒品，累犯，處有期徒刑玖月。
扣案之注射針筒壹支沒收銷燬之。
      事      實
一、乙○○（原名：黃良辰）於民國（下同）八十八年間，因贓物案件，經本院判處
    有期徒刑一年六月確定，於九十年四月八日假釋中付保護管束執行完畢。又因施
    用毒品案件，經依台灣嘉義地方法院八十七年度毒聲字第四０一號裁定送觀察、
    勒戒後，認無繼續施用毒品之傾向，由臺灣嘉義地方法院檢察署檢察官於八十七
    年十月十七日以八十七年度偵字第六０二三號為不起訴處分確定。詎乙○○復基
    於概括之犯意，自九十一年十月初某日起至九十二年四月八日止，連續在其嘉義
    市○○○街五十五號三０六室租處內或嘉義市基督教醫院廁所內，以針筒注射之
    方式，約每二日一次，施用第一級毒品海洛因多次。嗣於九十一年十一月十四日
    中午十二時三十分，在上開租處為警查獲，並扣得其所有供施用毒品之注射針筒
    一支及第一級毒品海洛因一包（驗後淨重零點零四公克、包裝重零點二一公克，
    已另案宣告沒收銷毀並執行），乙○○經依台灣嘉義地方法院以九十一年度毒聲
    字第九六六號裁定送勒戒所觀察、勒戒，惟乙○○並未到案，經台灣嘉義地方法
    院檢察署檢察官通緝，於九十二年四月九日十四時十五分許，在嘉義市○區○○
    ○路與民生北路，因搶奪案為警查獲，經送觀察、勒戒後，認有繼續施用毒品之
    傾向。
二、案經嘉義縣警察局移送臺灣嘉義地方法院檢察署檢察官偵查起訴。
      理      由
一、右揭事實，業據被告乙○○於本院審理時坦承不諱，且被告兩度經採尿送驗結果
    ，均呈嗎啡陽性反應，有嘉義縣衛生局煙毒尿液檢驗單及行政院衛生署管制藥品
    管理局檢驗成績書各一紙附卷可稽，又有第一級毒品海洛因一包（驗後淨重零點
    零四公克、包裝重零點二一公克，已於台灣嘉義地方法院九十二年度聲字第三四
    號沒收違禁物案宣告沒收銷毀在案），被告前因施用毒品案件，經觀察、勒戒後
    ，認無繼續施用毒品之傾向，由臺灣嘉義地方法院檢察署檢察官於八十七年十月
    十七日，以八十七年度偵字第六０二三號不起訴處分確定，此有臺灣高等法院被
    告全國前案紀錄表附卷可稽，是被告自白與事實相符，足證被告確有因施用毒品
    ，經觀察、勒戒認無繼續施用毒品之傾向，經不起訴確定後，五年以內再犯本件
    施用毒品之犯行。又被告於心智正常之狀態下，而施用海洛因，足見被告對此行
    為乃係有所認識，且有意使其發生，足證其主觀上對此有故意之犯意甚明。本件
    事證明確，被告犯行堪以認定。
二、按海洛因係毒品危害防制條例第二條第二項第一款所定之第一級毒品。核被告施
    用第一級毒品海洛因所為，係犯該條例第十條第一項施用第一級毒品罪。被告施
    用前持有海洛因之低度行為，應為施用之高度行為所吸收，不另論罪。被告多次
    施用第一級毒品海洛之犯行，時間緊接，構成要件相同，顯係基於概括之犯意為
    之，應依連續犯之規定，以一罪論，並加重其刑。又被告曾因贓物案件，經本院
    判處有期徒刑一年六月確定，於九十年四月八日假釋中付保護管束執行完畢，此
    有臺灣嘉義地方法院檢察署刑案資料查註紀錄表及臺灣高等法院被告全國前案紀
    案表在卷可參，其於五年以內再犯本件有期徒刑以上之罪，為累犯，依刑法第四
    十七條之規定加重其刑，並遞加重之。
三、原審因予論罪科刑，固非無見，惟查被告於原審判決前之九十二年四月八日以前
    ，連續施用第一級毒品海洛因（即上訴併案九十二年毒偵字第五七三號部分），
    原審未及審判，上訴人即檢察官上訴意旨執此指摘原判決不當，為有理由，自應
    由本院將原判決撤銷改判，爰審酌被告前曾施用毒品，經觀察勒戒，獲邀寬典予
    不起訴處分後，猶不思警惕，復犯本件之罪，顯然缺乏禁絕毒害之決心，惟犯罪
    後坦認犯行，態度良好等一切情狀，量處如主文第二項所示之刑，以示懲儆。扣
    案之注射針筒一支，係被告所有供施用毒品之器具等情，據被告於警訊中自承在
    卷，應依毒品危害防制條例第十八條第一項之規定，沒收銷燬之。另扣案毒品海
    洛因一包（驗後淨重零點零四公克、包裝重零點二一公克）係被告與另案被告甲
    ○○共有，業據被告於警訊中自承在卷，然已經另案宣告沒收銷毀並執行在案（
    見台灣嘉義地方法院九十二年度聲字第三四號違禁物沒收裁定及甲○○之全國前
    案記錄表），自毋庸再宣告沒收銷燬。
四、據上論斷，應依刑事訴訟法第三百六十九條第一項前段、第三百六十四條、第二
    百九十九條第一項前段、毒品危害防制條例第十條第一項、第十八條第一項前段
    、刑法第十一條前段、第五十六條、第四十七條，判決如主文。
本案經檢察官邱克斌到庭執行職務。
中    華    民    國      九十二      年      九      月      十六      日
                                  臺灣高等法院臺南分院刑事第六庭
                                      審判長法官  蔡    崇    義
                                            法官  董    武    全
                                            法官  宋    明    中
右正本證明與原本無異。
如不服本判決，應於判決送達後十日內向本院提出上訴狀，其未敘述理由者並應於提
出上訴狀後十日內向本院補提理由書（應附繕本)。
                                      法院書記官  李    育    儒
中    華    民    國      九十二      年      九      月      十九      日
附錄：本判決論罪科刑法條
毒品危害防制條例第十條
施用第一級毒品者，處六月以上五年以下有期徒刑。
施用第二級毒品者，處三年以下有期徒刑。


司法院資訊處製作；財團法人民間司法改革基金會備份。
